### Coordonnées

+213770 70 70 49 (Work) akhrouf.wassil@hotmail.fr

www.linkedin.com/in/wassil-samyakhrouf (LinkedIn) akhroufwassil.github.io/CV/ (Company)

# Principales compétences

Ingénierie Marketing Digital Transformation Digitale

# Languages

Français

Kabyle

Arabe

**Anglais** 

### Certifications

Manager de la Communication RNCP 37 658

Certification RNCP Niveau 7 (Master II)

Manager marketing et transformation digitale RNCP 36 119

# Wassil Samy AKHROUF

Ingénieur Construction Mécanique (USTHB), Expert en Com', Marketing & Digitalisation des Entreprises (EFAP), Certifié Dir de la Communication (RNCP 37658) et Dir du Marketing et de la Transformation Digitale (RNCP 36119)

Algérie

# Résumé

Avec plus de vingt ans d'expérience, mon parcours professionnel est marqué par une expertise approfondie en communication, marketing et digitalisation des entreprises. Chez MUST Communication Algérie, que j'ai fondée et gérée durant onze (11) merveilleuses années, notre équipe a adopté les dernières tendances pour développer des stratégies de communication sur-mesure, en mettant l'accent sur l'innovation et l'adaptabilité à chaque client et marque.

Ma vision entrepreneuriale, conjuguée à une connaissance intime du marché algérien, a été déterminante pour le succès et la croissance de nos partenaires. Nous avons créé des visuels captivants et des campagnes mémorables qui ont fait écho dans l'industrie.

Aujourd'hui, je mets cette riche expertise au service de nouveaux défis, prêt à exploiter pleinement les technologies de pointe, y compris l'intelligence artificielle, pour transformer et dynamiser la stratégie de communication d'une future entreprise.

# Expérience

Alger

Consultant / Indépendant Consultant Communication, Marketing et Digitalisation des Entreprises 2005 - Present (20 ans)

Je mets à disposition pour différentes sociétés opérant dans différents secteurs mes compétences et ma longue expérience dans le domaine de la communication, du marketing et de la digitalisation des entreprises et pas que, je peux aussi les faire profiter de mon expertise dans l'entreprenariat, le développement et la pérennisation des entreprises en Algérie ayant été moi-même, avec succès, fondateur d'une entreprise et son Directeur Général durant onze (11) années où j'ai pu cerner et côtoyer en permanence

l'administration algérienne, ses aléas et les paramètres contribuant à l'optimisation et la réussite des projets entrepris.

MUST Communication Algérie

Founder & CEO

2013 - décembre 2023 (10 ans)

Pop Culture à l'Algérienne et esprit so' geek en abondance.

Composée d'une équipe jeune et dynamique, nous sommes une famille de marketeurs communicants puisant son inspiration dans les nouvelles technologies, les dernières tendances, nous aimons ce qui est simplement beau et nous le faisons briller dans nos stratégies de communication pour

votre «brand».

Votre réussite passe par des visuels attrayants, racontant une belle histoire, communicant un véritable message, chaque détail est important et chaque

client est unique.

Notre joyeuse équipe de marketeurs toujours à l'écoute avec de la créativité en abondance, un brin de folie nécessaire au génie pour propulser vos marques au sommet, œuvrera constamment développement de votre réputation et à l'aboutissement de vos objectifs, même les plus pointus, une agence de communication 360° qui vous accompagnera dans :

- La Communication Digitale et mise en place d'une stratégie réseaux sociaux et web.

- Le conseil en communication pour des entreprises et des institutionnels.

- L'Événementiel et la conception d'espaces éphémères.

- La créa et la réalisation de tous vos supports publicitaires.

- Le Print sous tous ses formats.

- Activation et Street marketing.

- Goodies et cadeaux d'entreprise.

E-mail: contact@must-dz.com

Site web: www.must-dz.com

Forum des chefs d'entreprises (FCE)

Membre

2015 - décembre 2019 (4 ans)

Membre

#### **KPointPhone**

Directeur associé - Chargé du développement et des relations exterieurs

2015 - juillet 2019 (4 ans)

Dar El beida

Nous rendons la technologie plus accessible, notre but construire un monde où chaque objet sera connecté, ou d'une simple pression toutes les possibilités vous sont offertes!

KPP votre partenaire technologique!

## EATAH AKHROUF Groupe

Membre du Conseil d'Administration juin 2013 - juin 2017 (4 ans 1 mois)

Membre Dirigeant du conseil d'administration chargé du volet communication et relations publiques au sein d'une grande entreprise privée d'envergure nationale (Catégorie 9) opérant dans le domaine des travaux publics et hydrauliques.

### **USTHB**

Enseignant-Chercheur 2013 - 2015 (2 ans)

Alger

Enseignement et préparation d'une post-graduation en mécanique avancée en construction

# **Formation**

EFAP - École des nouveaux métiers de la communication

Master's degree, Marketing Digital et économie numérique · (2018 - 2020)

EFAP - École des nouveaux métiers de la communication Certification pour Directeur de la Communication du marketing et de la transformation digitale, Digital Marketing & Buisness · (juillet 2022)

EFAP - École des nouveaux métiers de la communication Certification Professionnelle , Communication, général · (janvier 2022 - décembre 2022)

Université des Sciences et de la Technologie 'Houari Boumediène' Magister, Mécanique Avancée

Université des Sciences et de la Technologie 'Houari Boumediène' Ingénieur d'état, Construction mécanique